# 临时工工资计提

提问人：乐境心园 时间：2018-05-05 13:17:50
审计一家企业时，因赶工在生产环节需要人手搬运，招聘了十几个临时工，这半年每月都有，企业去税务局代开搬运费增值税普票，税点较劳务费低，企业以此认为不属于薪酬里的工资，故计入制造费用-装卸费中。我认为，根据《企业会计准则第 9 号——职工薪酬（ 2014 年修订）》第三条规定：“ 本准则所称职工，是指与企业订立劳动合同的所有人员，含全职、兼职和临时职工，也包括虽未与企业订立劳动合同但由企业正式任命的人员。”，实质重于形式，该笔搬运费应计入工资中。但企业不赞成，他们认为做进工资中需补缴税且属于装卸发生的费用。请问下大家，哪种做法合适呢

回答人：chenyiwei
你的理解基本合理，会计上应纳入职工薪酬核算。另外税务上以运费名义代开发票，而不是劳务费，可能存在税目适用不当的问题，建议咨询税务专业人士。